臺灣臺北地方法院刑事判決　
                                   110年度簡上字第79號
上  訴  人  
即  被  告    張恩瑄


上列上訴人即被告因賭博案件，不服本院109年度簡字第3148號
中華民國110年2月18日第一審簡易判決提起上訴（聲請案號：臺
灣臺北地方檢察署109年度偵字第29268號），本院管轄之第二審
合議庭，判決如下：
    主  文
上訴駁回。
    事實及理由
一、本案經本院審理結果，認第一審簡易判決認事用法及量刑均
    無不當，並引用如附件第一審判決書記載之事實、證據及理
    由（判決第2頁第13行所載「第75號判決撤銷...」應更正為
    「第2339號判決撤銷...」外，餘詳如附件）。
二、上訴意旨略以：其於109年10月22日時經朋友聯繫，臨時徵
    其任德州撲克牌人員，屬私人聚會而非賭博，拜託其去幫忙
    ，其完全不知情，實際上亦未拿到任何錢，故其並無刑法第
    268條前、後段之犯意及犯行，亦無與鄭羽翔、官祥雲間有
    犯意聯絡云云。惟查：
　㈠上開事實，業據被告張恩瑄於警訊及偵查中坦承不諱（偵卷
    第29、31、33、187、188頁），核與證人即共犯（賭場負責
    人）鄭羽翔、（賭場工作人員）官祥雲分別於警訊及偵查中
    供述情節相符（鄭：偵卷第15、16、19、21、23、25、179
    、180、278、279頁；官：偵卷第36、37、38、193、194、2
    78、279頁），並與賭客詹魁仁（同卷第40至44頁）、郭力
    維（第46至50頁）、吳祐宇（第52至56頁）、簡維龍（第60
    至64頁）、陳語有（第68至72頁）、邱宸維（第77至85頁）
    、簡國鵬（第88至92頁）、溫晨博（第96至100頁）供述情
    節相合，並有現場及扣案物等照片（偵卷第129至133頁）、
    臺北市政府警察局搜索扣押筆錄及扣押物品目錄表（同卷第
    115至123頁）、訂房紀錄（同卷第135頁）、賭客名單及查
    扣現金表（同卷第127頁）、臺北市政府警察局大安分局扣
    押物品清單及扣案物照片（同卷第239至273頁）存卷可按，
    互核相脗。事證極為明確，其犯行洵堪認定。
　㈡原審因據以論罪科刑，並依大法官會議釋字第775號解釋意旨
    論被告以累犯並加重其刑，復依刑法第57條審酌被告犯罪之
    情狀，量處有期徒刑四月，並諭知易科罰金之折算標準，認
    事用法均無不合，量刑亦屬妥適。上述論旨，空言否認犯罪
    ，為無理由，應予駁回。
三、依刑事訴訟法第455條之1第1項、第3項，第368條、第373條
    判決如主文。
本案經檢察官林婉儀到庭執行職務。
中　　華　　民　　國　　110 　年　　10　　月　　19　　日
　　　　　　　　　刑事第十二庭  審判長法  官   林尚諭
　　　　　　　　                　    法  官   陳冠中
　　　　　　　　　                    法  官   李英豪
上正本證明與原本無異。
不得上訴。
                                      書記官   李璁潁
中　　華　　民　　國　　110 　年　　10　　月　　19　　日
附件：
臺灣臺北地方法院刑事簡易判決
109年度簡字第3148號
聲　請　人　臺灣臺北地方檢察署檢察官
被　　　告　張恩瑄　女　(民國00年0月0日生)
　　　　　　　　　　身分證統一編號：Z000000000號
　　　　　　　　　　住臺南市○○區○○○街00號
　　　　　　　　　　居臺北市○○區○○街000號5樓
　　　　　　　　　　送新北市○○區○○路0段00號7樓
上列被告因賭博案件，經檢察官聲請以簡易判決處刑（109年度
偵字第29268號），本院判決如下：
    主  文
張恩瑄共同意圖營利，聚眾賭博，累犯，處有期徒刑肆月，如易
科罰金，以新臺幣壹仟元折算壹日。
    事實及理由
一、本案犯罪事實及證據，除犯罪事實欄一、第13行所載「張恩
    瑄」後補充「於109年10月22日起」外，餘均引用如附件聲
    請簡易判決處刑書之記載。
二、論罪科刑：
　㈠核被告張恩瑄所為，係犯刑法第268條前段之意圖營利供給賭
    博場所罪及同條後段之意圖營利聚眾賭博罪。被告與同案被
    告鄭羽翔、官祥雲間就上開犯行有犯意聯絡及行為分擔，為
    共同正犯。被告係出於同一賭博犯罪決意，而為上開意圖營
    利供給賭博場所罪及意圖營利聚眾賭博罪等犯行，是被告以
    一行為觸犯上開罪名，為想像競合犯，應依刑法第55條前段
    規定，從情節較重之意圖營利聚眾賭博罪處斷。
　㈡累犯部分：
　⒈按刑法第47條第1項關於累犯加重之規定，係不分情節，基於
    累犯者有其特別惡性及對刑罰反應力薄弱等立法理由，一律
    加重最低本刑，於不符合刑法第59條所定要件之情形下，致
    生行為人所受之刑罰超過其所應負擔罪責之個案，其人身自
    由因此遭受過苛之侵害部分，對人民受憲法第8條保障之人
    身自由所為限制，不符憲法罪刑相當原則，牴觸憲法第23條
    比例原則。於此範圍內，有關機關應自本解釋公布之日起2
    年內，依本解釋意旨修正之。於修正前，為避免發生上述罪
    刑不相當之情形，法院就該個案應依本解釋意旨，裁量是否
    加重最低本刑（司法院釋字第775號解釋意旨參照）。亦即
    ，刑法第47條第1項規定之「應」加重最低本刑，於修法完
    成前，應暫時調整為由法院「得」加重最低本刑，法院於量
    刑裁量時即應具體審酌前案徒刑之執行完畢情形、再犯之時
    期、再犯後罪罪質等，綜合判斷累犯個案有無因加重本刑致
    生行為人所受的刑罰超過其所應負擔罪責的情形。
　⒉查被告因賭博案件，於民國105年間，經本院以106年度易字
    第75號判決無罪，上訴後經臺灣高等法院以106年度上易字
    第75號判決撤銷原判決改處有期徒刑3月確定，並於107年5
    月29日易科罰金執行完畢等情，有臺灣高等法院被告前案紀
    錄表在卷可稽（見本院卷第15頁），其受徒刑之執行完畢後
    ，於5年以內故意再犯本案有期徒刑以上之罪，為累犯。考
    量被告前案之賭博案件與本案所犯之罪，其罪名、法益種類
    及罪質，均屬相同，衡酌被告之行為侵害法益及其不法內涵
    與罪責程度，暨其顯未因前案有期徒刑執行完畢，而心生警
    惕，足徵其刑罰反應力薄弱。本院審酌上情，認本案適用累
    犯加重之規定並無罪刑不相當之情事，爰應依刑法第47條第
    1項規定，加重其刑。　　
　㈢爰以行為人之責任為基礎，審酌被告共同提供賭博場所並聚
    集他人從事賭博財物行為，危害社會秩序，藉以牟得不法之
    財產上利益，其行為殊非可取；惟念被告犯後坦承犯行，態
    度尚可；復衡酌本案經營期間、規模，暨其犯罪動機、目的
    、手段等一切情狀，量處如主文所示之刑，並諭知易科罰金
    之折算標準，以資儆懲。
三、依刑事訴訟法第449條第1項前段、第3項、第454條第2項，
    刑法第268條、第28條、第55條前段、第47條第1項、第41條
    第1項前段，刑法施行法第1條之1第1項，逕以簡易判決處刑
    如主文。
四、如不服本判決，得於判決送達後20日內，向本院提出上訴狀
    （應附繕本），上訴於本院管轄之第二審合議庭。
本案經檢察官游明慧聲請以簡易判決處刑。 
中　　華　　民　　國　　110 　年　　2 　　月　　18　　日
　　　　　　　　　刑事第十五庭  法　官　梁夢迪
以上正本證明與原本無異。
如不服本判決應於收受送達後20日內向本院提出上訴書狀，並應
敘述具體理由；其未敘述上訴理由者，應於上訴期間屆滿後20日
內向本院補提理由書（均須按他造當事人之人數附繕）「切勿逕
送上級法院」。
　　　　　　　　　　　　　　　　書記官　黃書珉
中　　華　　民　　國　　110 　年　　2 　　月　　18　　日
附錄本案論罪科刑法條全文：
中華民國刑法第268條
（圖利供給賭場或聚眾賭博罪） 
意圖營利，供給賭博場所或聚眾賭博者，處三年以下有期徒刑，
得併科九萬元以下罰金。
附件：（聲請簡易判決處刑書）
　　　臺灣臺北地方檢察署檢察官聲請簡易判決處刑書
                                    109年度偵字第29268號
　　被　　　告　張恩瑄　女　30歲（民國00年0月0日生）
　　　　　　　　　　　　住臺北市○○區○○街000號5樓
　　　　　　　　　　　　居新北市○○區○○路0段00號7樓
　　　　　　　　　　　　國民身分證統一編號：Z000000000號

上列被告因賭博案件，業經偵查終結，認宜聲請以簡易判決處刑
，茲將犯罪事實及證據並所犯法條分敘如下：
        犯罪事實
一、張恩瑄前於民國105年間，因賭博案件經臺灣臺北地方法院
    （下稱臺北地院）以106年度易字第75號判決無罪，嗣經上
    訴至臺灣高等法院（下稱高院），而經高院以106年度上易
    字第75號撤銷改判，而判決處有期徒刑3月確定，並於107年
    5月29日易科罰金執行完畢（以上構成累犯）；其又於109年
    5月間因賭博案件，經臺北地院以109年度簡字第1382號判決
    判處有期徒刑3月確定（尚未執行，而未構成累犯）。其竟
    不知悔改，又與鄭羽翔及官祥雲（後2人所涉賭博部分，另
    行為緩起訴處分）共同基於意圖營利而提供賭博場所及聚眾
    賭博之犯意聯絡，由鄭羽翔於109年10月20日至10月22日止
    ，將其承租位在臺北市○○區○○路0段000巷00弄0○0號1樓非公
    眾得自由出入之鐵皮屋作為賭博場所，聚集不特定人在該處
    賭博「德州撲克」，張恩瑄則以每小時新臺幣（下同）400
    元之報酬，受雇擔任「荷官」即發牌員，官祥雲則以每小時
    250元之報酬，受雇擔任現場服務人員即帶領賭客入場、買
    茶水及整理環境等工作。其賭博方式係以撲克牌為賭具，以
    1比1之比率將現金換為籌碼，每局賭客須先下注50元或100
    元之籌碼（即小、大盲注），由發牌員先發與每人2張底牌
    ，賭客依序加碼下注，發牌員再發3張翻開之牌（即公牌）
    ，賭客再依序下注，發牌員再分別發2張公牌，賭客均依序
    下注，最後以賭客手中2張牌與5張公牌作組合，比較牌面大
    小決定輸贏，最贏之賭客可收取桌面所有下注之籌碼並換取
    現金，張恩瑄則向贏家收取贏得賭金5%作為抽頭金，並交付
    予現場負責人鄭羽翔。嗣於109年10月22日18時45分許，為
    警持臺灣臺北地方法院核發之搜索票前往上址執行搜索，當
    場查獲賭客詹魁仁、郭力維、吳祐宇、簡維龍、陳語良、邱
    宸惟、簡國鵬、溫晨博等8人，並當場扣得鄭羽翔所有之供
    賭客兌換籌碼之現金1萬元、抽頭籌碼7,550元、池底籌碼2,
    300元、DEALER卡1張、切牌卡1張、撲克牌2副、計時器1個
    、預備籌碼1箱(面額42萬5,800元)、各賭客持有之籌碼及帳
    單採側列印照片1幀等，始悉上情。
二、案經臺北市政府警察局信義分局報告偵辦。
        證據並所犯法條
一、上揭犯罪事實，業據被告張恩瑄坦承不諱，並有證人即同案
    共犯鄭羽翔及官祥雲、證人即賭客詹魁仁、郭力維、吳祐宇
    、簡維龍、陳語良、邱宸惟、簡國鵬、溫晨博等於警詢中證
    述綦詳，復有查獲現場及扣案物等照片、搜索扣押筆錄及扣
    押物品目錄表、扣案物及訂房紀錄等在卷可稽，是被告之自
    白核與事實相符，其犯嫌已堪認定。
二、核被告所為，係犯刑法第268條前段之意圖營利提供賭博場
    所及同條後段之聚眾賭博罪嫌，被告所犯上開2罪，係一行
    為觸犯2罪名之想像競合犯，請從一重之意圖營利聚眾賭博
    罪處斷。又被告前有如犯罪事實欄所述刑之執行紀錄，有本署
    被告刑案資料查註紀錄表在卷可憑，其於徒刑執行完畢後，5年
    以內故意再犯本件有期徒刑以上之罪，為累犯，請依刑法第4
    7條第1項規定及大法官釋字第775號解釋裁量是否加重其最低
    本刑。至扣案物因非被告所有，而係同案共犯被告鄭羽翔所
    有，但同案共犯被告鄭羽翔所涉賭博罪嫌部分，業另行為緩
    起訴處分，爰不於此聲請沒收，併予敘明。
三、依刑事訴訟法第451條第1項聲請逕以簡易判決處刑。
    此　致
臺灣臺北地方法院
中　　華　　民　　國　　109　　年 　 11　  月　 30   日
                               檢  察  官    游 明 慧
本件正本證明與原本無異
中　　華　　民　　國　　109　　年　  12　  月　 11   日
　　　　　　　　　             書  記  官    江 正 華